# 请教陈版几个问题

提问人：hcl1986 时间：2013-09-30 19:24:34
1 ， 关于企业会计准则解释第 6 号第一条 “投资企业应享有的被投资单位除净损益、其他综合收益、利润分配之外的其他净资产变动”这里的其他净资产变动是除了文中讲到的“被投资单位确认的资本(股本)溢价、股东的资本性投入”，是否还包括被投资企业以历史成本计量的资产负债公允价值变动。 2 ， 上市公司执行企业会计准则监管问题解答 2009 年第一期第二问 解答内容：在计算基本每股收益时，作为同一控制下企业合并的合并方，公司应将作为对价而发行的全部新股数计入合并当年和对比年度的发行在外的普通股加权平均数(即权重为1)为什么要将合并时发行的新股计入合并当年和对比年度的发行在外的普通股加权平均数。 3 ， 在建工程的减值问题在建工程在计算可变现净值时 按照在建工程的市场价值减去相关税费后的净额与固定资产达到预定可使用状态时的可变现净值减去至达到预定可使用状态所需的支出两者熟高吗，在建工程计提减值准备后能转回的吗？

回答人：chenyiwei
1 、“被投资企业以历史成本计量的资产负债公允价值变动”具体是什么？既然是历史成本计量，为何还有公允价值变动？ 2 、这是因为在合并报表中，同一控制下合并中的被合并方净利润要追溯纳入合并报表，即追溯重述前期合并报表，所以按照分子分母同口径的原则，要视同作为合并对价的股份在最早报告期期初已经发行在外，以保证重新计算的前期每股收益指标的可比性。 3 、基本上可以这样理解。在建工程减值准不得转回。

提问人：hcl1986 时间：2013-10-01 08:23:20
假设联营企业投资被投资企业时，被投资企业的可辨认净资产的账面价值为 100 万，投资时点到资产负债表日，实现 10 净利润 10 万元，其他综合收益 10 万元，资产负债表日被投资企业的可辨认净资产的公允为 130 万（存货价值升高 10 万），对于存货增值部分的10 万，联营企业要做会计处理吗？

回答人：chenyiwei
不做处理。